臺灣板橋地方法院刑事判決　　　　　　　　　　　　九十三年度易緝字第一九七號
　　公　訴　人　臺灣板橋地方法院檢察署檢察官
　　被　　　告　甲○○
右列被告因違反毒品危害防制條例案件，經檢察官提起公訴（九十二年度毒偵字第一
一八六號)，經本院合議庭裁定改依簡式審判程序審理並判決如左：
    主  文
甲○○連續施用第二級毒品，累犯，處有期徒刑陸月，如易科罰金，以參佰元折算壹
日。
扣案之第二級毒品安非他命（淨重零點貳公克）沒收銷燬，其包裝袋壹只沒收。
    事  實
一、甲○○前因違反麻醉藥品管理條例案件，經臺灣臺北地方法院以八十三年度易字
    第二四九三號判處有期徒刑七月，嗣經臺灣高等法院以八十三年度上易字第三五
    七七號駁回上訴確定，於八十七年六月一日縮刑期滿執行完畢。另曾因施用第二
    級毒品安非他命案件，經臺灣臺北地方法院以八十八年度毒聲字第二七一號裁定
    官於八十八年二月十九日，以八十八年度偵字第三四九七號為不起訴處分確定。
    又因施用第二級毒品安非他命案件，經本院以八十八年度毒聲字第八二四九號裁
    定送觀察、勒戒後，認有繼續施用毒品之傾向，經臺灣板橋地方法院檢察署檢察
    官聲請本院以八十九年度毒聲字第三０九號裁定施以強制戒治，於九十年一月十
    三日戒治期滿，並由本院於八十九年六月二十七日，以八十九年度易字第一二三
    三號判處有期徒刑六月確定，甫於九十年二月六日易科罰金執行完畢。
二、甲○○猶不知悔改，基於施用第二級毒品安非他命之概括犯意，自九十二年一月
    中旬某日起，至九十三年十一月中旬某日止，連續在臺北縣新莊市○○路四四八
    號友人住處及臺北市○○路工地等處，以將安非他命置於玻璃球內燒烤而吸取煙
    霧之方式，施用第二級毒品安非他命多次。嗣於九十二年一月二十九日下午三時
    三十分許，在臺北市○○區○○路二段五十巷口為警查獲，並扣得甲○○所有欲
    供施用之安非他命（淨重零點二公克）一包。
三、案經臺北市政府警察局萬華分局移送臺灣板橋地方法院檢察署檢察官偵查起訴。
    理  由
一、右揭犯罪事實，業據被告甲○○於本院審理時坦承不諱，又被告於九十二年一月
    二十九日下午五時許為警查獲後採集其尿液檢體送驗，呈安非他命類陽性反應，
    此有臺灣檢驗科技股份有限公司九十二年七月九日濫用尿液檢驗報告一紙在卷足
    憑，此外，並有被告自承係其所有欲供施用之安非他命（淨重零點二公克）一包
    扣案可稽，足認被告之自白與事實相符。再被告有事實欄所示之施用毒品前科，
    有本院八十九年度易字第一二三三號判決及臺灣高等法院被告全國前案紀錄表存
    卷可佐，其於強制戒治執行完畢釋放後，五年內再犯本件施用第二級毒品之罪，
    事證明確，其犯行洵堪認定。
二、核被告所為，係犯毒品危害防制條例第十條第二項之施用第二級毒品罪。其持有
    第二級毒品安非他命之低度行為，為施用之高度行為所吸收，不另論罪。又被告
    多次施用安非他命之行為，時間緊接，所犯係構成要件相同之罪，顯係出於概括
    犯意為之，為連續犯，應依刑法第五十六條之規定論以一罪，並加重其刑。再被
    告有事實欄所載犯罪科刑執行情形，亦有前引臺灣高等法院被告全國前案紀錄表
    在卷為據，其於有期徒刑執行完畢後五年內，再犯本件有期徒刑以上之罪，為累
    犯，應依刑法第四十七條之規定遞加重其刑。公訴意旨固僅敘及被告於九十二年
    一月二十八日施用第二級毒品安非他命之犯行，惟被告其餘施用安非他命之行為
    ，與前開已起訴並經論罪部分，具有連續犯之裁判上一罪關係，業如前述，本院
    自得併予審究。爰審酌被告前經觀察勒戒與強制戒治，仍未能戒除毒癮，及其生
    活狀況、施用毒品之時間、動機、手段、所生危害程度等一切情狀，量處如主文
    所示之刑，並諭知易科罰金之折算標準，以示懲儆。
三、扣案之第二級毒品安非他命（淨重零點二公克），係查獲之毒品，且為預備供被
    告施用之物，業經被告自承在卷（見本院九十三年十二月二日準備程序筆錄），
    應不問屬於犯人與否，均依毒品危害防制條例第十八條第一項前段之規定沒收銷
    燬之。包裝安非他命之包裝袋一只，係用以包裝上開毒品，以利攜帶，並防止毒
    品裸露、潮濕，為被告所有供犯本罪所用之物，爰依刑法第三十八條第一項第二
    款、第三項之規定諭知沒收。
四、末按「除被告所犯為死刑、無期徒刑、最輕本刑為三年以上有期徒刑之罪或高等
    法院管轄第一審案件者外，於前條第一項程序進行中，被告先就被訴事實為有罪
    之陳述時，審判長得告知被告簡式審判程序之旨，並聽取當事人、代理人、辯護
    人及輔佐人之意見後，裁定進行簡式審判程序。」刑事訴訟法第二百七十三條之
    一第一項定有明文。查本件被告所犯毒品危害防制條例第十條第二項之施用第二
    級毒品罪，其法定刑為三年以下有期徒刑之罪，非最輕本刑為三年以上有期徒刑
    之罪，且被告於本院九十三年十二月二日準備程序進行中，復就被訴之事實為有
    罪之陳述，經告知被告簡式審判程序之旨，被告及公訴人對於本件改依簡式審判
    程序審理亦分別表示同意與無意見，是本院即依前揭刑事訴訟法規定，裁定本件
    進行簡式審判程序，末此敘明。
據上論斷，應依刑事訴訟法第二百七十三條之一第一項、第二百九十九條第一項前段
，毒品危害防制條例第十條第二項、第十八條第一項前段，刑法第十一條、第五十六
條、第四十七條、第三十八條第一項第二款、第三項，罰金罰鍰提高標準條例第二條
，判決如主文。
本案經檢察官楊仲農到庭執行職務。
中　　　華　　　民　　　國　　　九十三　　　年　　十二　　月　  十七　　日
                                     臺灣板橋地方法院刑事第十二庭
                                         審判長  法  官  陳恒寬
                                                 法  官  許必奇
                                                 法  官  吳佳穎
右正本證明與原本無異。
如不服本判決，應於判決送達後十日內，向本院提出上訴狀。
                                                 書記官  呂妍旻
中　　　華　　　民　　　國　　　九十三　　　年　　十二　　月　  十七　　日
附錄本案論罪科刑法條全文：
毒品危害防制條例第十條：
施用第一級毒品者，處六月以上五年以下有期徒刑。
施用第二級毒品者，處三年以下有期徒刑。
